Inventaris van de collectie 1902, 1218-ca.1830
Nationaal Archief, Den Haag
- Verklaring van de Staten van Holland, dat zij Michiel Vinne behoorlijke ordonnantie zullen geven voor levering van haver ten behoeve van de ruiterij van de graaf van Hohenlohe., 1756 juli 17; 96; 1 stuk
- Appointement van de Staten van Holland op het rekest van de graaf van Cadogan, gezant van Engeland, waarbij dispensatie wordt verleend voor de herhaalde kerkelijke huwelijksproclamaties van diens dochter., 1719 december 1; 97; 2 stukken
- "Akte van verbintenis van enige leden en ministers der Regeeringen en Justitie in Holland, tot handhaving van de Waere Republicainse Constituties, tegenswardige Regeeringsform en burgerlijke vrijheid". Met twee concepten., 1787; 98; 3 stukken
- Specificatie van kosten gemaakt door mr. J.J. van Wanray, advocaat te Arnhem, in zijn zaak van de minderjarige kinderen van dr. Van Cranenburg, als erfgenamen van Otta Rauwer, en in de zaak van de minderjarige kinderen van P.S. Vosch van Avesaet. Met bijlagen., 1791-1794; 99
- Sententie van de Hoge Krijgsraad in het proces tegen Justus Ferdinand Wacker, luitenant-kolonel in het 1e bataljon van de Hertog van Saxen Heldeburghausen, gelegerd in Grave, 1757 september 15. Afschrift. Met een apostille waarin hem gedeeltelijk gratie wordt verleend. Afschrift., 1757 december 21; 100; 2 stukken
  In archief Hoge Krijgsraad, 1.01.45, inv.nr. 287, bevindt zich het origineel
- Latijnse brieven van [Hugo de Groot] uit Parijs betreffende staatkundige aangelegenheden. Afschriften., 1643-1644; 101; 1 stuk
- Brief van "C.H." (Constantijn Huijgens) te Den Haag, aan L.V. Renesse, predikant te Breda, betreffende godsdienstige zaken., 1646 april 7; 102; 1 stuk
- Brief van De Petersdorf aan "M" betreffende de vrede met Spanje., 1648 november 18; 103; 1 stuk
  "Recept. 1648 december 11"
- Aantekeningen over de koning van Engeland van 1485-1626., 17e eeuw; 104; 1 stuk
- Brief van Joanus [Johan ] Heilersieg gericht aan [Rivetus] aangaande de mogelijkheden voor een aansluiting van de Zuidelijke- bij de Noordelijke Nederlanden., 1644 augustus 9; 105; 1 stuk
  Andreas Rivetus (André Rivet, 1572-1651) was (honorair) hoogleraar Theologie aan de Universiteit van Leiden en leraar van prins Willem II. In 1646 werd hij benoemd tot curator van de Latijnse school te Breda. Johan Heilersieg was raad en secretaris van de prins [DK]
- Missiven van Frederik Hendrik, te Maastricht, aan de commandant van 's-Hertogenbosch., Order van Frederik Hendrik voor kapitein Salomon Kerstein met het bevel om zijn compagnie te verplaatsen van Naarden naar Bergen op Zoom.; 1632 augustus 3 en 29; 1640 april 2; 106; 3 stukken
- Missive van Cornelis van Aerssen aan N.N. over een voorstel van de Engelse gezant Stuart., 1593 mei 15; 107; 1 stuk
  "Zie resoluties Staten-Generaal van 3 juli 1593"
- Brief van Frederik van Boeymer en Symen Pietersz. Cort aan N.N., zijnde een aanbeveling van François Robaert voor de functie van commies bij één van de admiraliteitscolleges., 1586 juni 2; 108; 1 stuk
- Verklaring van Engelbrecht van Nassau dat mr. Cornelis Beys heeft voldaan aan zijn plicht door een ruiter te zenden ten dienste van de hertog van Bourgondië., 1468 september 1; 109; 1 stuk
- Brief van Françoise Chouaine, weduwe van de heer van Ableige, gericht aan de koningin van Frankrijk betreffende haar ontvoering door de heer de Pardillant naar een kasteel te Dieppe, ten einde haar te dwingen met hem te trouwen. Afschrift., 1648 juli 26; 110; 1 stuk
- Brief van N.N., te Leiden, aan Frederik Hendrik met een opwekking om standvastig te blijven in het geloof. Afschrift., 1628 juli 24; 111; 1 stuk
- Missive van Willem van Oranje aan W. Bloys van Treslong, admiraal van Holland, betreffende de zending van de heer van Corloo naar Brielle. Authentiek afschrift., 1573 maart 24; 112; 1 stuk
- Missive van de magistraat van 's-Hertogenbosch aan [Boudewijn] van Loo, raad en secretaris van de koning [van Spanje], met het verzoek om bij deze aanbeveling van hun zaak te doen. Met een naschrift van februari 1589. Afschrift., 1588 december 31; 113; 1 stuk
  Zie ook inv.nr. 120
- Latijnse brief van P. Paulis Sarpi aan [Daniël] Heinsius. Afschrift., 1620 mei 31; 114; 1 stuk
  Het betreft hier de Venetiaanse filosoof, theoloog en monnik Paolo Sarpi (1552-1623) en de filoloog, schrijver en dichter Daniël Heinsius (1580-1655) [DK]
- "Zerkletteren"; Grafschrift en gedicht op Johan Evertsen resident van de VOC te Mocha, overleden op 1713 november 7., 115; 1 stuk
- Transportbrief van tiendroeden bij 's-Gravendeel en Leerambacht gelegen door de Admiraliteit van Zeeland verkocht aan de admiraliteit op de Maze., 1676 februari 21; 116; 1 charter
- Vredesverdrag, gesloten tussen twee partijen in de stad Città delle Pieve bij Perugia. Met een afschrift uit 1939 en correspondentie van G.W.J. de Jong over dit stuk uit 1968-1970., 1311 juni 9; 117; 1 charter
  Het charter maakte onderdeel uit van een overdracht van een aantal stukken door de Provinciaal van de Minderbroeders aan het Algemeen Rijksarchief in 1967. Het stuk fungeerde als boekband
- Overeenkomst tussen Martin Lelivelt met Johannis Thedens namens de VOC en Iskander Doel Karnaine Safoedding Quitchil Raja Laiwt, koning van Ternate met rijksgroten betreffende de handel in rijst en pady op het eiland Xallabassi (Celebes)., 1743 juli 4; 118; 1 charter
- Extract-resolutie van de Staten-Generaal betreffende de aanhouding van Engelse schepen in de Sont., 1655 december 6; 119; 1 stuk
- Kwitantie van Lancelot de Paris, provisioneel ontvanger voor Boudewijn van Loo, raadsheer en ontvanger-generaal van Friesland., 1582 april 18; 120; 2 stukken
  Zie ook inv.nr. 113
- Aantekeningen betreffende de bouw en het onderhoud van de Ridderzaal op het Binnenhof over de jaren 1442-1630., z.d.; 121; 1 omslag
- Missiven aan- en extract-resoluties van de Staten-Generaal betreffende de toestand van de navale macht, de ongelimiteerde convooiering en de oorlog met Engeland. Extracten en afschriften., 1770-1783; 122; 1 omslag
- Missive van Willem V aan de Staten-Generaal met de "Acte van Uitspraak" over het financiewezen van het gewest Zeeland. Gedrukt., 1771 oktober 30; 123; 2 stukken
- Missive van Willem V aan de Staten-Generaal betreffende het equiperen van oorlogsschepen naar de kust van Marokko. Met de betreffende resolutie. Afschriften., 1773 oktober; 124; 2 stukken
- Voorstel van Willem V gedaan in de vergadering van de Staten van Holland op 10 maart 1779 betreffende het verlenen van convooi. Afschrift., 125; 1 stuk
- Missive van W. van Lynden aan de Staten-Generaal waarbij hij zich verexcuseert voor het extra-ordinair gezantschap aan het Weense hof. Afschrift., 1781 juli 26; 126; 1 stuk
- "Memorie van het voorgehoudene aan Zijn Hoogheid door de Heeren Gedeputeerdens der Stad Amsterdam op 8 juni 1781". Gedrukt., 127; 1 stuk
- Secrete brieven van admiraliteiten op de propositie van de stadhouder om een opgave van hun verrichtingen gedurende de oorlog met Engeland. Gedrukt., 1781; 128-129; 2 stukken
  - Van het College vanFriesland, 1781 september 28, 128
  - Van het College van West-Friesland en het Noorderkwartier, 1781 september 25, 129
- Secrete missive van de gezant Hendrik Hop uit Brussel aan N.N. betreffende het slechten van de fortificaties in de Zuidelijke Nederlanden op bevel van de keizer. Afschrift., 1781 november 19; 130; 1 stuk
- Missive van Willem V aan de Staten-Generaal betreffende het gedrag van schout-bij-nacht Binkes ten aanzien van het schip St. George van kapitein Jan Pieter Janszen. Met bijlage. Afschriften., 1782 maart 20; 131; 2 stukken
- Missive van de gezanten Van Berkenvoorde en Brantsen uit Parijs gericht aan N.N. betreffende de vredesonderhandelingen met Engeland. Met bijlagen. Afschriften., 1783 augustus 13; 132; 1 omslag
- Missive van Willem V aan de Staten-Generaal betreffende de onlusten in het land en aantijgingen tegen zijn persoon. Met bijlagen. Gedrukt., 1786 oktober 10; 133; 1 omslag
- Propositie van Willem V aan de Staten-Generaal waarin hij aandring om zich op te maken voor een oorlog met Frankrijk. Gedrukt., 1793 februari 28; 134; 1 stuk
- Missiven van Willem, erfprins van Oranje, aan de Staten-Generaal met berichten over het leger dat door hem wordt gecommandeerd. Gedrukt., 1793 augustus 27; 135; 1 stuk
- Missive van de secretarissen van de verschillende admiraliteiten aan de Staten-Generaal betreffende de Staat van Oorlog ter zee. Afschrift., 1654 juli 15; 136; 1 stuk
- Missive van de aartshertog Albrecht uit Brussel aan de Staten-Generaal betreffende de pretenties van de prins van Oranje op de Salines van Bourgogne. Afschrift., 1612 januari 25; 137; 1 stuk
- Missive van ambassadeur York van Engeland aan de Staten-Generaal, zijnde een protes tegen de handelsprotectie met Noord-Amerika en het gedrag van de commandeur De Graaff op St. Eustatius. Afschrift., 1777 februari 21; 138; 1 stuk
  Zie ook inv.nr. 234
- "Ceremonieel, in gebruik bij de Staten-Generaal ten opzichte van de ontvangst van- en het verleenen van audienties aan ambassadeurs, envoyés en residenten"., 1699; 139; 1 katern
- Aantekeningen betreffende de vergaderingen van de Staten-Generaal en het bestuur van de Generaliteitslanden., 18e eeuw; 140; 1 omslag
- Extract-resolutie van de Staten-Generaal betreffende de gewezen fiscaal van Kaap de Goede Hoop, Boers. Met bijlagen. Afschriften., 1783 september 17; 141; 3 stukken
- Missive van de commissaris Halz uit Frankrijk aan de [landsadvocaat] betreffende de scheepvaart. Met bijlagen. Afschriften., 1790 januari 18; 142; 2 stukken
- Extract-resoluties van de Staten-Generaal., 1640-1790; 143-148
  - gevolgen handelsverdrag tussen Spanje en Engeland, 1790 september 27, 143
  - benoeming van VOC bewindhebbers van de kamer Zeelan, 1640 juli 11, 144
  - plakkaat op de grote visserij en haringvangst, 1669 april 15, 145
  - zenden van gedeputeerden te velde, 1689 augustus 13, 146
  - reorganisatie van het leger, 1751 december 22 en 1752 maart 2, 147; 2 katernen
  - (secreet) uitrusten van Engelse schepen voor een ontdekkingstocht naar het zuiden, 1772 maart 12, 148
- Extracten uit het Groot Plakkaatboek van de "publicatie weegens het allodialiseeren van leengoederen", 1722 maart 12 en de "resolutie weegens de tauxatie der leengoederen", 1723 april 1, beide vastgesteld door de Staten van Holland., 149; 1 stuk
- Missive van de Gecommitteerde Raden van Holland aan de Staten-Generaal, betreffende de Engelse Oost-Indische compagnie. Afschrift., 1726 juli 26; 150; 1 stuk
- Rekest van Pieter Ambrosius Roosmaale Cocq uit Leiden aan de Gecommitteerde Raden van Holland met het verzoek na zijn vrijwillige ontslag wegens familieomstandigheden wederom als vaandrig in het leger te worden aangenomen., 1747; 151; 1 stuk
- Memorie betreffende moeilijkheden in de Ommelanden van Groningen., 1733; 152; 1 stuk
- Extract-resoluties van de Staten-Generaal betreffende de oorlogstoestand in Europa., 1735 juni 7 en 1737 januari 23; 153; 2 stukken
- Brief van N.N. gericht aan de prinses Gillitzin, zijnde een beschouwing over het begrip fatalisme. Afschrift., 1776 januari 27; 154; 1 stuk
- Missive van de Raad van State aan de Staten-Generaal betreffende de Staat van Oorlog. Afschrift., 1789 december 14; 155
- "Soenbrief" verleden voor het gerecht van Benthuizen tussen de "vrienden en maghen"van wijlen Gerrit Dirckz. En Willem Cornelisz. aangaande de dood van de eerste,., 1532 juli 15; 156; 1 charter [zegel ontbreekt]
- Commissiebrief van de Staten-Generaal voor Nicolaas de Witt tot kapitein op het schip de Prins Maurits., 1652 maart 2; 157; 1 charter [met geschonden zegel]
- Commissiebrief van Lodewijk XVI, koning van Frankrijk, voor Louis Charles de Bellefonds tot kapitein van de cavalerie., 1790 april 23; 158; 1 charter [met geschonden zegel]
  Op envelop "voor eventuele ruil met Frankrijk".
  Op inliggende notitie "Ontvangen in 1912 van mevr. De Grez te Ginneken"
- Akte van aanstelling door prins Willem V van Jan Hendrik Ruyff tot secretaris van Acquoy., 1784 september 30; 159; 1 charter [zegel ontbreekt]
- Fragmenten van diverse stukken en charters, veelal gebruikt als bandomslag., 160; 1 omslag
  - Akte betrekking hebbende op een geschil tussen de bisschop van St. Four in Aurvergne en de in de ban gedane monniken van het klooster aldaar, 1420. "uit R.A. Utrecht ontvangen in 1942""was aanwezig bij archief van het kapittel ter Dom te Utrecht"., a
  - Compleet gerestaureerd fragment van een charter. [novembris anno [15] veertich; bij ma g[er]ryt; Brief [gerestaureerd] van H. van Vollenhoven, te Niedorp, aan "Edel Mogende Heren", 1621, b
  - Latijnse verhandeling; Kopie declaratie van kosten van "kapitellen en kanunniken van onze lieve vrouwe kapel op het hoff" [te Utrecht?] "Exhibitum 9 septembris 1559"; Akte van keizer Maximiliaan ten behoeve van Joest van Borsselen betreffende een veer bij Schagen 1514 december 13. Afschrift van een authentieke kopie; Moeilijk leesbaar fragment, Franstalig. "Wissekerke"; Verdrag tussen de maarschalk van Gelre [Maarten van Rossum] en het Sticht Utrecht, [Driekoningendag 1515] [afschrift van een chirograaf]. 2 exemplaren [op 1 exemplaar staat in dorso "articule die Willem van Oy den land van Drenthe meegegeven hefft.; Edict van Karel V betreffende het vaststellen van een grensscheiding bij Gooiland. Afschrift; Sententie [?] betreffende een [kerkelijk] proces tussen Johannes Potken en Jochem Hornsbach. Latijn., c
  - Lijst van inkomsten en rechten [in Piershil?], ondertekent door H. Wems, Jacob Ghij[..], schout te Piershil, Cornelis Jans, en Arnt Danckerts, 1579, d
  - Instructie [van de Nassause Domeinraad] voor de ontvanger Francois van Valkesteyn betreffende een regeling van de betaling van kleine sommen belastinggeld door enkele dorpen, 1573 juni 7, e
  - Concept van een visitatierapport [van Veen, predikant anno 1630]., f
  - Notitie van ontvangsten [Texel, Beverwijk]; Half fragment van een rekening van ontvangsten; Overzicht van grondbezittingen of pachten? Rijnsburg., g
  - "'t Hooft van Swartwaele". Fragment van een een akte van schout en schepen van Zwartewaale betreffende reparaties aan de haven., h
  - Stuk betreffende Maasland., i
  - Brief van N.N. te Meurs aan "Hooggeboren"., j
  - Rekesten aan de Gecommitteerde Raden waarschijnlijk afkomstig van een kerkeraad., k
  - Fragment van een attestatie ter requisitie van de proost van Putten., l
  - Bestek van een aanbesteding door de domeinraden van de Staten van Holland van het maken van een houten omheining aan de tuin van de predikant te Muiderberg. Fragment, 1696, m
  - Fragment van processtukken [een van de partijen zijn deken en kapittel van Tholen]., n
  - Compleet onleesbaar charter., o
- Resolutie van de Staten-Generaal betreffende voorstellen van de Zuidelijke Nederlanden voor een vredesregeling. Afschrift., 1633 december 16; 161; 1 stuk
- Stukken betreffende de verlening van het octrooi voor de West-Indische Compagnie. Afschriften., 1669; 162; 3 stukken
- Extract secrete resolutie van de Staten-Generaal betreffende het in zee brengen van 48 oorlogsschepen., 1657 mei 19; 163; 1 stuk
- Secrete missive van de Raad van State aan de Staten-Generaal betreffende het aangaan van bondgenootschappen en het sluiten van tractaten. Afschrift., 1657 juni 21; 164; 1 stuk
- Missive van de gezanten naar Munster aan de Staten-Generaal, inhoudende het verslag van hun gesprek met de keurvorst van de Palts over de oorlog. Afschrift., 1646 april 17; 165
- Generale missive van de Hoge en Secrete Raden van Brazilië aan de Staten-Generaal. Afschrift., 1646 februari 27; 166; 1 stuk
- "Vertogen tegen den handel van de Oostenrijksche Nederlanden op Oost-Indië"; Remonstranties van de VOC aan de Staten-Generaal. Gedeeltelijk gedrukt., 1723; 167; 1 omslag
  "Zie lias Oost-Indië (Staten-Generaal) exhib. 15 maart 1723, 29 juli 1723"
- Toespraken gehouden door de Franse gezant d'Espesses in de vergaderingen van de Staten-Generaal. Afschriften., 1624 augustus 29 en 1625 april 26; 168; 2 stukken
  "Het origineel is in de lias Frankrijk" (Staten-Generaal)
- Extract-resolutie van de Raad van State betreffende de vergoedingen voor de verliezen geleden in de oorlog tegen Frankrijk., 1793 augustus 7; 169; 1 stuk
- Brieven van gezanten te Kopenhagen, Elseneur en Keulen betreffende de Noordse oorlog. Afschriften., 1659; 170; 4 stukken
- Extract-resoluties van de Staten-Generaal betreffende de rang van de generaal-majoor François baron de Vicouse., 1710 juni 4 en 23; 171; 1 stuk
- Extract-resolutie van de Staten-Generaal betreffende de 40e en 100e penning in de rekening over het jaar 1715 van de ontvanger-generaal Van Hogendorp., 1720 juni 15; 172; 1 stuk
- Memorie van de ontvanger-generaal Van Hogendorp voor de Staten-Generaal betreffende de verschuldigde interesten van de koning van Zweden, de keurvorst van de Palts, de keurvorst van Beieren, de baron Van Eiffel, de graaf van Benthem, het Overkwartier van Gelderland, de standen van Oost-Friesland en de keurvorst van Saksen, die niet meer werden betaald. Afschrift., 1728 november 24; 173; 1 stuk
  "Exhib. 25 novemb. 1728"
- Secrete missive van de resident Van Assendelft te Brussel gericht aan [raadspensionaris Van Slingelandt] betreffende de sterkte van de keizerlijke troepen in de Oostenrijkse Nederlanden. Met bijlage., 1733 augustus 27; 174; 2 stukken
- Extract-resolutie van de Staten-Generaal op de memorie van het "officie fiscaal van Brabant" W. van der Esch, over de uitvoering van het plakkaat op o.a. het rundvee van 17 februari 1745. Met de betreffende memorie. Afschriften., 1756 februari 25; 175; 2 stukken
- Extract-resoluties van de Staten-Generaal betreffende berichten van de resident Hop te Brussel., 1787 oktober 2 en november 27; 176; 2 stukken
- "Particulier notitie gehouden van soodanige persoonen die voor haer Ed. Mo. Commissarissen sijn gehoort en den Eedt van Zuijveringe volgens het formulier niet en hebben gepraesteert omme redenen hier na geallegueert"; rapport van commissarissen van de Staten van Zeeland. Afschrift., 1702-1703; 177
  "no. 17"
- Missiven ingekomen bij Pieter Schaep, raad ter Admiraliteit Zeeland., 1602-1605; ---; 1 omslag
  Overgebracht naar nummer toegang 1.10.110, inv.nr. 71
  Voorheen inv.nr. 178
- Brieven van W. van Beveren aan Pieter Schaep en Johanna Visser, weduwe Gerraert Schaep, vroedschap van Amsterdam., 1665, 1666; ---; 2 stukken
  Overgebracht naar nummer toegang 1.10.110, inv.nr. 72
  Voorheen inv.nr. 179
- Missive van secretaris J. de Berthoz aan Adolf Herdinck, ontvanger-generaal van Zeeland betreffende een proces van de Duitse orde., 1518 juli 25; 180; 1 stuk
  Gerestaureerd
- Stukken betreffende het proces voor de krijgsraad te Vlissingen waarbij enkele soldaten uit het regiment Van Randwijk terecht staan wegens het stropen van goudvissen. Afschriften., 1781; 181; 1 omslag
- "Verbaal van de Zeeuwsche commissie anno 1779 met de toebehoren"; Stukken betreffende de financiën van Zeeland. Met lijst van ontbrekende stukken. Gedeeltelijk gedrukt., 1761-1771; 182; 1 pak
- "Extract uit een brief van Ems" betreffende een contra-revolutie in Frankrijk., 1791 augustus 15; 183; 1 stuk
- Minuut-brief van N.N. aan de gewezen Spaanse gezant De Liera, verzoekende om betaling van achterstallig arbeidsloon wegens metsel- en timmerwerk aan de Spaanse Kapel in Den Haag., 1680; 184; 1 stuk
- Rekest van beide huizen van het Engelse parlement aan de koning van Engeland om het verblijf van Jezuïeten binnen het koninkrijk te verbieden. Afschrift., 1624 april 20; 185; 1 stuk
  In het Frans "accorde le 3e may per le Hay stylo novo"
- Naschrift van een missive van de paltsgraaf Casimir aan de [Staten-Generaal]., z.d.; 186; 1 stuk
- Brief van H.M. Beekman, drossaard van Asperen aan "Edel Mogende heer" betreffende het opstellen van een rekest., 1761 augustus 8; 187
- Verzameling afschriften van verschillende stukken., 1755-1757; 188; 1 stuk
  Rekesten van Johan Cornelis d'Ablaing van Nieuwerkerk aan de Staten van Utrecht, met verzoek om brieven van venia aetatis [ca. 1755]
  Rekesten van Amsterdamse kooplieden aan de Staten-Generaal en de Staten van Holland betreffende maatregelen tegen de Engelsen in West-Indië, 1756
  Stuk overlegd in het proces voor de Hoge Raad betreffende de nalatenschap van David de Hoy, 1757
- Missive van de gouverneur van Orange aan kardinaal Richelieu betreffende de problemen in het prinsdom tussen de hugenoten en katholieken. Afschrift., 1629 oktober 26; 189; 1 stuk
  Nassause Domeinraad?
- Brief van M. de Marigny aan de koningin van Bohemen waarbij hij zijn aanhankelijkheid betuigd aan het regerend huis van de Palts., 1625; 190; 1 stuk
- Advies van de prins van Chimay, te Luxemburg, betreffende het kasteel van Vianden. Afschrift., 1655 juli 22; 191
  Archief Nassause Domeinraad?
- [minuut] missive van de Staten van Holland aan prinses Maria Stuart betreffende het verblijf van haar broer Karel op het kasteel van Teijlingen in Holland., 1655 maart 17; 192; 1 stuk
  Archief Staten van Holland?
- Missive van Jean Herman Völler, secretaris van staat voor Duitse zaken te Brussel, aan "Edel Mogende Heer" betreffende de penningen van de Vlaamse comptoiren., 1715 april 29; 193; 1 stuk
- Brief van Rakousy aan "tres haut prince et seigneur"[prins van Oranje?] waarbij hij deze zijn diensten aanbiedt., 1654 december 16; 194; 1 stuk
- Brief van N.N. aan "monsieur Dalomier"betreffende diverse zaken van de stad Rotterdam., 1721 mei 30; 195; 1 stuk
- Missive van de Staten-Generaal, gericht aan de steden van Holland betreffende de zending van de stadhouder Willem II en gecommitteerden van de Staten-Generaal en van de Raad van State. Afschrift., 1650 juni 6; 196; 1 stuk
- Stukken betreffende aanstellingen van Cornelis de Gijselaar tot kapitein, resp. majoor., 1740, 1747; 197; 2 stukken
  Zie ook Collectie De Gijselaar, nr. toegang 3.20.21
- Missive van W. van Citters aan de Staten van Zeeland betreffende zijn afscheid als Eerste Edele. Afschrift., 1767 december 13; 198; 1 stuk
- Brief van G. Florisz uit Wenen aan Van Heemskerk betreffende berichten uit Adrianopel., 1699 juli 10; ---
  Overgebracht naar Collectie Van Heemskerk, nummer toegang 1.02.01, inv.nr. 297
  Voorheen inv.nr. 199
- Stukken betreffende het gedrag van Van Wassenaar Obdam, generaal van de cavalerie, in het gevecht bij Eekeren. Afschriften., 1703-1704; 200; 3 stukken
- Afschrift van een verzegelde brief van W. Boreel, F. van Colle en C. Hop aan de advocaat Althusius betreffende een secrete resolutie van de Heren X van de WIC., 1718 februari 17; 201; 1 stuk
- Missive van Franquini Taviani aan "Vostre Excellence" betreffende de onderhandeling met Spanje, met bijlage., 1730 september 29; 202; 2 stukken
- Brief van B. van Oostdorp aan [Cornelis Hop] met een gelukwens met zijn benoeming tot lid van de Raad van Stae, en een aanbeveling voor zichzelf als commandant van een fort., 1733 mei 28; ---
  Overgebracht naar archief familie Hop, nummer toegang 1.10.97, inv.nr. 342
  Voorheen inv.nr. 203
- Brief van S. van Glabbeecq aan [Cornelis Hop] betreffende inlichtingen over een niet genoemde officier van de artillerie en het verbussen van kanonnen, met bijlage,., 1734 januari 24; ---; 2 stukken
  Overgebracht naar archief familie Hop, nummer toegang 1.10.97, inv.nr. 343
  Voorheen inv.nr. 204
- Correspondentie van Willem III met Karel II van Engeland, Arlington en Lodewijk XIV van Frankrijk, voornamelijk betreffende de politieke toestand in Europa. Afschriften., 1672; 205; 1 katern
- Doopbewijs van Louyse Juliane, dochter van Guillaume Henri Nieupoort en Marie Juliana Sitsard., 1705 december 6; 206; 1 stuk
  Franstalig
- Fragmenten van een dagboek van [gezant De Hogguer?] geschreven in Berlijn en St. Petersburg, met bijlage [soort inventaris van stukken]. Afschrift., 1794; 207; 2 stukken
- Rekest van Lamoraal graaf van Egmont aan Philips II met het verzoek hem gratie te verlenen op zijn doodvonnis. Afschrift., 1568 juni 5; 208; 1 stuk